臺灣高等法院臺中分院刑事判決　　　　94年度上訴字第2335號
上　訴　人
即　被　告　丙○○
　　　　　　　　　　（另案在臺灣臺中監獄執行）
指定辯護人　本院公設辯護人　乙○○
上列上訴人因強盜等案件，不服臺灣臺中地方法院94年度重訴字
第2111號中華民國94年9月30日第一審判決（起訴案號：臺灣臺
中地方法院檢察署94年度偵緝字第867號），提起上訴，本院判
決如下：`
    主  文
上訴駁回。
    事  實
一、丙○○曾於民國91年間因竊盜案件，經臺灣臺中地方法院於
    91年8月8日以91年度易字第1834號判處有期徒刑十月，於91
    年9月3日確定；又於91年間因施用毒品案件，經臺灣臺中地
    方法院於91年8月30日以91年度訴字第1785號判處有期徒刑
    九月，於91年9月20日確定；嗣經定應執行刑為有期徒刑一
    年六月確定，先送監執行後，於93年12月12日縮短刑期執行
    完畢；惟復於90年間因擄人勒贖案件，經臺灣臺中地方法院
    於93年12月3日以93年度重訴字第1143號判處有期徒刑七年
    四月，經其上訴後，由本院於94年5月12日以94年度上訴字
    第61號判決上訴駁回，而於94年6月16日確定，再經檢察官
    聲請與前揭已執行完畢之竊盜罪及施用毒品罪合併定應執行
    刑，由本院於94年8月24日裁定定應執行刑為有期徒刑八年
    六月並已確定，目前尚在執行中（不構成累犯）。詎丙○○
    仍不知悔改，竟與劉信杰（業經臺灣臺中地方法院判處有期
    徒刑七年六月，由本院以94年度上訴字第1660號判決上訴駁
    回，目前上訴最高法院中）共同基於意圖為自己不法所有之
    犯意聯絡，於94年2月5日晚上8時30分許，2人徒步行至臺中
    市○村路○段690之1號丸九超市前，見戊○○獨自一人攜帶
    皮包行往該超市設於頂樓之停車場欲行取車，認有機可乘，
    2人乃尾隨而上，乘戊○○開啟車牌號碼Ｂ5－0433號（ＴＯ
    ＹＯＴＡ廠牌、ＴＥＲＣＥＬ型、排氣量1500ＣＣ）自用小
    客車車門，進入駕駛座內未及關閉車門之際，2人偕同趨前
    ，劉信杰自該車左側前門、丙○○自該車右側前門進入，將
    戊○○壓制並逼往車輛後座，而挾持至該部自用小客車後座
    腳踏墊位置，並以戊○○車上之毛巾矇住戊○○之雙眼，由
    丙○○在後座看管，以此強暴方式至使戊○○不能抗拒，欲
    強劫戊○○之財物，劉信杰並旋即將前開車牌號碼Ｂ5－043
    3號自用小客車駛離上開停車場。於行經臺中市南屯區永安
    市場附近時，由丙○○下車至某不詳地點之超商購買膠帶，
    並以膠帶綁住戊○○之雙手，使其難以乘隙逃逸，隨即於車
    內翻找戊○○之皮包，強取皮包內之新台幣（下同）數千元
    （詳細金額戊○○已不復記憶）、摩托羅拉牌Ｖ600型手機1
    支、二哥大1支、戊○○及其夫甲○○之合作金庫提款卡2張
    （帳號分別為0000000000000號及0000000000000號）、約4
    至6本之銀行存摺、健保卡、信用卡2張等物。期間，劉信杰
    及丙○○因毒癮發作，復經聯繫後，前往臺中市○○路三角
    公園附近搭載不知情之友人詹冰清（業據檢察官為不起訴處
    分確定），由詹冰清帶同前往臺中市○○○路與向心南路口
    ，向許峻傑購買毒品海洛因（由檢察官另案偵查中）。丙○○於取得戊○○及其夫甲○○之合作金庫提款卡後，復與劉
    信杰2人輪流以如不告知其等提款卡密碼，即欲將戊○○載
    往山上、不讓戊○○回家等語，脅迫戊○○告知提款卡之密
    碼，戊○○因眼睛遭矇及雙手被綑，於遭受此強暴、脅迫無
    法抗拒下，不得已而說出其提款卡之密碼。丙○○、劉信杰
    2人得悉後，即前往臺中市○○街澄清醫院急診室旁之世華
    銀行提款機，於同日23時54分58秒，由劉信杰將戊○○之夫
    甲○○之前揭合作金庫提款卡插入世華銀行所設置之自動櫃
    員機內，並輸入戊○○所告知之密碼，以此不正方法，自該
    自動櫃員機內，提領取得甲○○在合作金庫帳戶內之存款二
    萬元，惟因發覺該處太過明亮，乃復承續利用自動付款設備
    詐欺之同一犯罪意思，轉而前往臺中市○○街郵局，而接續
    於94年2月6日凌晨零時13分44秒、16分2秒、16分36秒、17
    分24秒、18分46秒，亦使用甲○○上開提款卡，以同一不正
    之方法，由劉信杰、丙○○2人輪流提款，而5次自郵局所設
    置於該處之自動櫃員機內，提領取得甲○○所有在合作金庫
    帳戶內之存款十萬元（每次提領2萬元，分5次提領）。提領
    完畢後，仍由劉信杰駕駛上開自用小客車、丙○○在車內後
    座看管戊○○，並駕駛上開自用小客車在臺中市市區內繞行
    ，復逼問戊○○信用卡預借現金之密碼，因戊○○不知其所
    持信用卡預借現金密碼，遂由其撥打電話予發卡銀行，詢問
    信用卡預借現金密碼，惟銀行人員表示信用卡預借現金之密
    碼無法查詢，始未果。嗣渠2人即商議將戊○○釋放，於是
    仍由劉信杰駕駛上開自用小客車繼續繞行，尋找適宜之釋放
    地點，迄94年2月6日上午5時7分許，行經臺中市○○○街18
    8號前，將車輛暫停道路旁，並與丙○○迅速下車離開現場
    ，而將戊○○釋放。所得則除當日晚上購買毒品花用九千元
    外，劉信杰並分得四萬元，其餘款項物品則由丙○○取得花
    用殆盡，並於94年2月9日，將其自戊○○處強劫所得之摩托
    羅拉牌Ｖ600型手機1支，攜至臺中市○○路○段375號「全德
    志通訊行」，而以四千元之代價，出賣予不知情之店長張鑫
    揚。戊○○於經釋放後旋向臺中市警察局第一分局報案，經
    警在其前揭車上採集指紋送驗結果，發現與丙○○、劉信杰
    之指紋相符，而查悉上情。
二、案經臺中市警察局第一分局報請臺灣臺中地方法院檢察署檢
    察官偵查起訴。
    理  由
一、訊據上訴人即被告丙○○（下稱被告）固坦承其有於94年2
    月9日，持被害人戊○○遭強盜之摩托羅拉牌Ｖ600型手機1
    支，前往臺中市○○路○段375號「全德志通訊行」，以四千
    元之代價，出賣予張鑫揚，及案發時其曾經上被害人戊○○
    所有車牌號碼Ｂ5─0433號自用小客車之事實，惟矢口否認
    有何強盜之犯行，辯稱：劉信杰共拿了4、5支手機給伊賣，
    且劉信杰常常駕車搭載伊，伊並不知道有強盜之事。案發當
    日是劉信杰打電話給伊，要伊一起去找詹冰清去拿毒品，伊
    上車後是由劉信杰開車，車內後坐原即有一男、一女，詹冰
    清坐副駕駛座，伊是坐在副駕駛座之後方坐位，伊問劉信杰
    是何事，劉信杰叫伊不要管，後來一起到臺中市南屯拿到毒
    品，過了約半小時後，伊下車後就未再上車，伊並未有強盜
    被害人戊○○之犯行等語。經查：
  (一)上揭事實，業據證人即被害人戊○○於原審審理時證稱：伊
    於94年2月5日晚上8時30分去停車場取車，伊一進駕駛座還
    沒關門，就有人衝上來，有2個男人押伊，將伊從駕駛座拉
    到右後座腳踏墊，把伊制伏，用毛巾圍住伊之雙眼，用膠帶
    綑綁伊之雙手，搶走伊之鑰匙，並開伊之車去四處繞，伊被
    押之時有反抗，但因他們是男生，伊無力反抗，他們問伊說
    伊之皮包有多少錢，金融卡、密碼等，叫伊都要告訴他們，
    伊騙他們說伊皮包很亂，不知道有多少錢，他們就開始翻伊
    之皮包，看到金融卡、信用卡，就逼伊告訴他們金融卡、信
    用卡之密碼，伊告訴他們密碼，他們說若伊不告訴他們，伊
    就別想回去，就要帶伊去山上，他們恐嚇伊，伊很害怕，伊
    求他們說跟他們下跪，求他們放伊回去，他們不肯，他們警
    告伊不可以看到他們2個，所以伊不知道他們長什麼樣子，
    然後他們就拿出打火機，把毛巾挪出一條縫，並拿提款卡、
    信用卡給伊看，叫伊一張、一張密碼告訴他們，伊就老實告
    訴他們，他們後來有停車去提款，停車提了6次款，當時伊
    不知道他們在那裡提款，事後警方告訴伊才知道他們去貴和
    街郵局（按應係大全街郵局）、澄清醫院世華銀行提款，這
    段期間伊有求他們讓我離開，求了很多次，求到他們叫伊不
    要再講話，如果伊再講，就不要讓伊回去，所以伊就不敢再
    講。這段期間他們叫伊乖乖告訴他們密碼，可是他們每次領
    錢回來就罵伊三字經，告訴伊沒有領到錢，逼伊打電話給信
    用卡公司預借現金，電話伊有打，銀行之人說，預借現金之
    密碼只有本人知道，沒有辦法查。伊一直跟他們說伊有配合
    ，讓伊回去，一直到凌晨5時許才放伊，這期間伊之眼睛都
    被矇住。損失現金幾千元，提款十二萬元，手機1支，二哥
    大1 支，皮包內有存簿約4到6本，提款卡2張，信用卡2張。
    伊整個皮包都被拿走，還有伊及伊女兒之健保卡等語（見原
    審卷第102頁、第103頁）。而證人詹冰清於警詢時證稱：伊
    當時（2月5日晚上21時許）依約至三角公園上劉信杰所開白
    色自小客車，伊坐前座乘客座，上車即見後面尚有綽號「阿
    福」男子，且另有一女子趴在阿福腿上，且該女子頭上被一
    件衣服蓋住。伊當時見劉信杰與阿福2人共同逼問該名女子
    ，其信用卡能否預借現金及提款卡密碼及家庭成員、工作收
    入等問題，伊才知道該名女子是被他們控制住等語（見偵字
    卷第36頁）；於偵查中證稱：伊有於94年2月5日當天有碰到
    劉信杰及丙○○，他們開車到臺中市○○路○段伊家找伊，
    他們託伊買毒品，時間在晚上9時左右。伊有上他們2人之車
    子，當時車上有劉信杰與丙○○及1個伊不認識之女子，伊
    上車是坐在前面之助手座、劉信杰坐駕駛座，丙○○坐在後
    面，那個女生坐在丙○○旁邊。當天他們找伊2次，第2次是
    凌晨2、3時，主要目的是到伊家找伊帶他們去買毒品海洛因
    。伊有帶他們去買毒品，之後他們又帶伊回家，時間大概1
    個小時等語（見偵字卷第114頁）。另於本院審理時亦證稱
    ：伊當晚9點多，劉信杰有打電話約伊出去，他開車至伊樓
    下載伊，伊僅在其所駕駛之自用小客車駕駛座旁邊，伊上車
    後有看到1個人坐在駕駛座後座，1個女生趴著，當日坐在後
    座之人，伊有在警察局說那個人是阿福，是劉信杰之朋友，
    劉信杰曾帶阿福見過伊至少1次，就是在場之被告，伊有兩
    次上車，那個女生都在車上等語（見原審卷第107頁至第109
    頁）。另證人即共同被告劉信杰於警詢時及偵查中對於其如
    何與被告謀議強盜取財，如何乘被害人戊○○開車之際以強
    暴方式強押被害人戊○○，而將被害人戊○○拘押於其所駕
    車牌號碼Ｂ五─０四三三號自用小客車上，並以膠帶綑綁被
    害人戊○○雙手，而取得被害人戊○○之皮包及其內之財物
    ，並以脅迫方式逼問被害人戊○○所持有提款卡密碼後，前
    往世華銀行設於臺中市○○街澄清醫院之自動櫃員機及臺中
    市○○街郵局提款，期間並2度前往找詹冰清幫忙帶渠等去
    購買毒品海洛因等情，亦均陳述甚詳（見偵字卷第25頁至第
    27頁、第108頁至第109頁）。雖共同被告劉信杰於原審審理
    時以證人身分作證時翻異前詞，改證稱本案係由其與另一綽
    號「阿福」之人共同為之，而該綽號「阿福」之人並非被告
    等語（見原審卷第110頁、第115頁）。然證人即共同被告劉
    信杰於原審審理時亦證稱：伊在警詢中及檢察官偵查中，並
    未被刑求、恐嚇，伊在警詢時及偵查中之陳述，係基於自由
    意識所言，伊向警察、檢察官所言關於本案均是真實等語（
    見原審卷第111頁），而其在警詢時及偵查中之陳述，又與
    證人即被害人戊○○於審理中及證人詹冰清於警詢時、偵查
    中及原審審理中所證述之情節相符，顯見其先前在警詢時及
    偵查中之陳述與事實相符，其在警詢時之陳述自具有較可信
    之特別情況，且為證明被告強盜事實存否所必要；其在偵查
    中之陳述，並無顯有不可信之情況，依刑事訴訟法第159條
    之1第2項及第159條之2之規定，自堪採為證據。其在原審審
    理時所證稱；伊與另一綽號「阿福」之人共同為之，而該綽
    號「阿福」之人並非被告等語，顯與事實不符，係迴護被告
    之詞，自不足採。
  (二)又證人即被害人戊○○於經被告及共同被告劉信杰釋放後，
    旋向臺中市警察局第一分局報案，經該局承辦人員在被害人
    戊○○前揭車牌號碼Ｂ5─0433號自用小客車之後行李箱蓋
    上、右後車窗外側玻璃上、駕駛座方向盤皮套上採得指紋數
    枚，經送往內政部警政署刑事警察局鑑定，由該局以指紋電
    腦比對法、指紋特徵點比對法鑑定結果，認編號１─１、１
    ─２、１─３指紋（即在後行李箱蓋上所採得之指紋），經
    輸入指紋電腦系統比對，再由人工確認結果，分別與該局檔
    存共同被告劉信杰指紋右食指、右中指、右環指指紋相符。
    編號２─１、２─２、２─３指紋（即在右後車窗外側玻璃
    上所採得之指紋），經輸入指紋電腦系統比對，再由人工確
    認結果，分別與該局檔存被告丙○○指紋卡左食指、左中指
    、左環指指紋相符，此有內政部警政署刑事警察局94年2月2
    4日刑紋字第0940027952號鑑驗書附卷可稽，並有臺中市警
    察局第一分局刑事案件證物採驗紀錄表、指紋採證照片4張
    及指紋卡2張在卷可憑（見偵字卷第65頁至第71頁）。而本
    案被害人戊○○於經釋放後旋即向警方報案，並由承辦之員
    警採驗指紋，其跡證在此短時間內顯未遭污染，而被害人戊○○遭強盜時所使用車輛上既存有被告及共同被告劉信杰之
    指紋，且每個人之指紋均具有獨特性，無相同指紋之可言；
    另證人戊○○不認識被告及共同被告劉信杰2人，車輛復未
    曾借其2人使用，又參酌上開證人詹冰清、被害人戊○○及
    共同被告劉信杰之陳述，顯足推斷被告及共同被告劉信杰即
    係案發時強押被害人戊○○而使用其車輛之人。
  (三)被告雖辯稱：案發當時車上尚有另一名男子，且伊僅係共同
    被告劉信杰打電話找伊一起前往購買毒品，未參與強盜犯行
    云云。然查：被告確有參與本案強盜之犯行，業據證人詹冰
    清於警詢時、偵查中、及原審審理時證述明確，且證人即共
    同被告劉信杰在警詢時、偵查中亦均證述與被告一起為本案
    強盜之犯行，均已詳如上述。而證人戊○○雖因甫上車即遭
    拘押，且雙眼遭毛巾矇住，而未看清楚行為人之容貌，然其
    於原審審理時證述本案僅有2名男子犯案；證人詹冰清亦原
    審審理時證述其先後2次上車，均僅見被告及共同被告劉信
    杰，並未有第三名男子。而證人即被害人戊○○自94年2月5
    日晚上8時30分遭強押上車，迄翌日上午5時許始經釋放，期
    間經過長達8小時多，證人詹冰清先後2次上車，均在車上停
    留約1小時，並與共同被告劉信杰一起前往購買毒品。而本
    案證人即被害人戊○○所有之前揭車牌號碼Ｂ5─0433號自
    用小客車，為ＴＯＹＯＴＡ廠牌、ＴＥＲＣＥＬ型、排氣量
    1500ＣＣ之車種，該車之車室空間並不大，處於車室內之人
    對於車內之人員究有幾名，應甚容易分辨。而證人即被害人
    戊○○遭拘押於車室內達8小時有餘，證人詹冰清先後2次上
    車所停留之時間各約1小時，是此期間內是否有除被告及共
    同被告劉信杰以外之第三名男子，證人即被害人戊○○及證
    人詹冰清自不可能會有不知或誤指之情形。雖在此期間證人
    即被害人戊○○之雙眼遭受毛巾矇住，惟其尚有雙耳可聽聞
    及其他感覺器官可供分辨，處在該種車輛狹窄之後座，欲分
    辨是一名男子或二名男子坐在後座，及在其被拘押之期間是
    否有另一名男子上車之聲響，應均容易察覺，是證人即被害
    人戊○○所證車上只有2名男子之語，及證人詹冰清所證述
    當時車上僅有劉信杰與丙○○及1個其不認識之女子，當無
    辨別錯誤之可能，自堪採信。是被告上開辯稱：伊當時僅係
    受共同被告劉信杰之邀一起前往購買毒品，車上另有一名男
    子等語，顯係卸責之詞，自不足採信。
  (四)被害人戊○○遭所有而遭強盜之摩托羅拉牌Ｖ600型手機1支
    ，係由被告於94年2月9日，持往臺中市○○路○段375號「全
    德志通訊行」，以四千元之代價，出賣予張鑫揚之事實，業
    據被告供認不諱，核與證人張鑫揚於警詢時所證述之情節相
    符，並有被告具名之讓渡切結書1紙在卷可稽。而證人即共
    同被告劉信杰於警詢時亦供述強盜所得之物品，其僅分得四
    萬元，其餘物品均由被告取得等語，益見被告有參與強盜之
    犯行。此外，復有被告與共同被告劉信杰分別前往臺中市○○街澄清醫院世華銀行所設自動櫃員機、臺中市○○街郵局
    自動櫃員機以證人戊○○所持其夫甲○○之提款卡盜領現款
    時，遭攝錄所翻拍之照片6張、合作金庫帳號0000000000000
    號帳戶存摺存款客戶當月份交易資料查詢單、往來明細表及
    自動櫃員機交易明細表等附卷可憑，足證被告與共同被告劉
    信杰確有持被害人戊○○所持有之前揭提款卡盜領之行為。
    是被告辯稱：共同被告劉信杰拿手機給伊出賣，伊未參與強
    盜犯行云云，顯與事實不符，亦不足採信。
  (六)綜上所述，本案事證已臻明確，被告之犯行，洵堪認定
二、按擄人勒贖罪，必須先有勒贖之意思，而後為擄人之行為，
    始克相當。如原非本於勒贖之意思，僅係意在強盜，且被害
    人之行動自由早已在其非法控制之下，惟因強取被害人隨身
    現有之財物，意猶未足，只是藉端繼續以非法方法剝奪人之
    行動自由，並用強脅手段以達使其接續交付財物之目的，而
    表示如不聽從即不釋放者，應係強盜及妨害自由之接續或繼
    續行為，不得另以擄人勒贖罪論處（最高法院79年度台上字
    第1398號判決參照）。查本案被告與共同被告劉信杰原即係
    起意強劫他人財物，於見被害人戊○○單獨1人在臺中市○
    村路○段690之1號丸九超市停車場欲行取車，乘被害人戊○○開啟車門，進入駕駛座內未及關閉車門之際，2人偕同趨
    前，共同被告劉信杰自該車左側前門、被告自該車右側前門
    進入，將被害人戊○○壓制並逼往車輛後座，而挾持至該部
    自用小客車後座腳踏墊位置，並以被害人戊○○車上之毛巾
    矇住其雙眼，由被告在後座看管，以此強暴方式至使被害人
    戊○○不能抗拒，而強劫被害人戊○○所有之皮包後，因發
    現皮包內有提款卡，乃繼續以脅迫方式逼問被害人戊○○提
    款卡密碼，而持以領款。核其行為並非出於勒贖之意思而為
    擄人之行為，僅係意在強盜，而於強取被害人戊○○之皮包
    後，發現內尚有提款卡，而在被害人戊○○之行動自由在被
    告及共同被告劉信杰之非法控制下，繼續以脅迫之方式逼問
    提款密碼，迫使被害人戊○○繼續交付財物而已，核被告所
    為，係犯刑法第328條第1項之強盜罪及第339條之2第1項之
    利用自動付款設備詐欺取財罪。起訴書就被告強盜部分，認
    係犯刑法第347條第1項之擄人勒贖罪，自有未洽，惟其基本
    社會事實相同，本院自得就此部分變更起訴法條予以審判。
    又被告以強暴方式著手強取被害人戊○○之皮包後，並在被
    害人戊○○之行動自由在其非法控制之下，繼續脅迫逼問提
    款卡密碼，進而持提款卡領取款項，以滿足其強劫財物之目
    的，其前後之強取皮包、脅迫逼問提款卡密碼資料、提領款
    項等行為，乃屬包括於一強盜行為，期間被害人戊○○之行
    動自由雖被限制，但此乃被告為劫財而實施之強暴、脅迫內
    容之一部分，應為該強盜行為所吸收，不另論罪（最高法院
    68年度臺上字第198號判例參照）。被告與共同被告劉信杰2
    人間，就前揭強盜犯行及利用自動付款設備詐欺取財之犯行
    ，有犯意之聯絡及行為之分擔，均為共同正犯。次按連續犯
    之成立，除主觀上須基於一個概括之犯意外，客觀上須先後
    數行為，逐次實施而具連續性，侵害數個同性質之法益，其
    每一前行為與次行為，依一般社會健全觀念，在時間差距上
    ，可以分開，在刑法評價上，各具獨立性，每次行為皆可獨
    立成罪，構成同一之罪名，始足當之；如數行為於同時同地
    或密切接近之時地實施，侵害同一之法益，各行為之獨立性
    極為薄弱，依一般社會健全觀念，在時間差距上，難以強行
    分開，在刑法評價上，以視為數個舉動之接續施行，合為包
    括之一行為予以評價，較為合理，則屬接續犯，而為包括之
    一罪（最高法院86年台上字第3295號判例要旨參照）。查被
    告及共同被告劉信杰於強取被害人戊○○所有之提款卡後，
    先後前往臺中市○○街澄清醫院急診室旁之世華銀行提款機
    ，於同日23時54分58秒，將前揭提款卡插入世華銀行所設置
    之自動櫃員機內，並輸入被害人戊○○所告知之密碼，以此
    不正方法，自該自動櫃員機內，提領二萬元；繼而前往臺中
    市○○街郵局，於94年2月6日凌晨0時13分44秒、16分2秒、
    16分36秒、17分24秒、18分46秒，亦使用該提款卡，以同一
    不正之方法提款5次合計十萬元，其所為數行為係在密切接
    近之時地實施，且使用同一張提款卡，係侵害同一之法益，
    各行為之獨立性顯甚薄弱，依一般社會健全觀念，自難以強
    行分開，而應評價為數個舉動之接續施行，係屬接續犯。又
    被告所犯上開強盜罪及利用自動付款設備詐欺取財罪間，有
    方法、結果之牽連關係，為牽連犯，應依刑法第55條之規定
    從一重之強盜罪處斷。另按被告犯應併合處罰之數罪，經法
    院以判決或裁定定其數罪之應執行刑確定者，該數罪是否執
    行完畢，均係以所定之應執行刑全部執行完畢為斷。其在定
    應執行刑之前已先執行之有期徒刑之罪，因嗣後與他罪合併
    定應執行刑，而由檢察官換發執行指揮書執行應執行刑，是
    其前已執行之有期徒刑部分，僅應予扣除，該罪宣告之刑不
    能認為已執行完畢（最高法院93年度台非字第298號判決參
    照）。查被告固曾因曾於91年間因竊盜案件，經臺灣臺中地
    方法院於91年8月8日以91年度易字第1834號判處有期徒刑十
    月，於91年9月3日確定；又於91年間因施用毒品案件，經臺
    灣臺中地方法院於91年8月30日以91年度訴字第1785號判處
    有期徒刑九月，於91年9月20日確定；嗣經定應執行刑為有
    期徒刑一年六月確定，先送監執行後，於93年12月12日縮短
    刑期執行完畢；惟復於90年間因擄人勒贖案件，經臺灣臺中
    地方法院於93年12月3日以93年度重訴字第1143號判處有期
    徒刑七年四月，經其上訴後，由本院於94年5月12日以94年
    度上訴字第61號判決上訴駁回，而於94年6月16日確定，再
    經檢察官聲請與前揭已執行完畢之竊盜罪及施用毒品罪合併
    定應執行刑，由本院於94年8月24日裁定定應執行刑為有期
    徒刑八年六月並已確定，目前尚在執行中，有臺灣臺中地方
    法院檢察署刑案資料查註紀錄表及臺灣高等法院被告前案紀
    錄表各1份在卷可按。是被告前已執行完畢之竊盜罪及施用
    毒品罪部分，既與被告另犯之擄人勒贖罪合併定應執行刑，
    該已經執行之部分，僅應於嗣後執行時予以扣除，不能認已
    經執行完畢，自不構成累犯。起訴書認被告係屬累犯，容有
    誤會，併予敘明。原審審理結果，認被告犯上述之罪，依刑
    法第28條、第328條第1項、第339條之2第1項、第55條之規
    定，審酌被告品行不佳、犯罪之動機、目的、手段、被害人
    戊○○身心受創及所受財物之損害、危害社會非小、迄今尚
    未賠償被害人戊○○之損失及犯後態度不佳等一切情狀，判
    處被告有期徒刑八年六月，並敘明被告與共同被告劉信杰所
    購買用以綑綁被害人戊○○所用之膠帶，於用畢即丟而未扣
    案，因非屬違禁物，為免滋生執行之困難，故不予宣告沒收
    ，經核其認事用法及量刑均為妥適。被告否認犯罪而執前詞
    上訴指摘原判決不當，自不足取，其上訴為無理由，自應駁
    回其上訴。
據上論斷，應依刑事訴訟法第368條，判決如主文。
本案經檢察官丁○○到庭執行職務。
中　　華　　民　　國　　94　　年　　12　　月　　28　　日
                刑事第八庭  審判長法　官　羅　得　村
                                  法　官　紀　文　勝
              　　　　　　　　　  法　官　巫　政　松
上列正本證明與原本無異。
如不服本判決應於收受送達後十日內向本院提出上訴書狀，其未
敘述上訴之理由者並得於提起上訴後十日內向本院補提理由書（
均須按他造當事人之人數附繕本）。
                                  書記官　陳　妙　瑋
中　　華　　民　　國　　94　　年　　12　　月　　28　　日
附錄本案論罪科刑法條：
刑法第328條第1項
意圖為自己或第三人不法之所有，以強暴、脅迫、藥劑、催眠術
或他法，至使不能抗拒，而取他人之物或使其交付者，為強盜罪
，處五年以上有期徒刑。
刑法第339條之2第1項
意圖為自己或第3人不法之所有，以不正方法由自動付款設備取
得他人之物者，處三年以下有期徒刑、拘役或一萬元以下罰金。
　　　　　　　　　　　　　　　　　　　　　　　　　　　Ｆ
